【裁判字號】    90,易,2343
【裁判日期】    900827
【裁判案由】    違反電子遊戲場業管理條例
【裁判全文】
臺灣臺中地方法院刑事判決                          九十年度易字第二三四三號
    公  訴  人  臺灣臺中地方法院檢察署檢察官
    被      告  甲○○
右列被告因違反電子遊戲場業管理條例案件，經檢察官聲請以簡易判決處刑（聲請案
號：九十年度偵字第一○六六三號），本院沙鹿簡易庭認不宜以簡易判決處刑，簽移
本院依通常程序處理，本院判決如左：
    主  文
甲○○違反未依電子遊戲場業管理條例規定辦理營利事業登記，不得經營電子遊戲場
業之規定，處拘役伍拾日，如易科罰金，以參佰元折算壹日。扣案之「戰王」壹拾陸
台（含ＩＣ板壹拾陸片）、「風雲再起」貳台（含ＩＣ板貳片）、「三國戰紀」壹台
（含ＩＣ板壹片）、「射擊」壹台（含ＩＣ板壹片）、「方塊」參台（含ＩＣ板參片
）、「中國龍」陸台（含ＩＣ板陸片）、「超級比一比」貳台（含ＩＣ板貳片）、「
越戰」壹台（含ＩＣ板壹片）及現金新台幣貳萬零壹佰參拾元，均沒收。
    事  實
一、甲○○係設於台中縣烏日鄉○○路○段一○八號「成功保齡球館」之負責人，明
    知未依電子遊戲場業管理條例規定，辦理營利事業登記者，不得經營電子遊戲場
    業，因業務狀況不佳，為圖增加收入，竟未依電子遊戲場業管理條例之規定辦理
    電子遊戲場業之營利事業登記，即自民國九十年五月十八日起，在上址「成功保
    齡球館」內擺設電子遊戲機台「戰王」十六台、「風雲再起」二台、「三國戰紀
    」一台、「射擊」一台、「方塊」三台、「中國龍」六台、「超級比一比」二台
    、「越戰」一台（合計共三十二台）供不特定多數人在上址把玩娛樂（其方式為
    由客人將新台幣十元硬幣投進上開遊戲機具後把玩，玩至分數沒有為止），而違
    規經營電子遊戲場業。嗣於九十年五月二十五日二十一時許，適有客人陳明德、
    連寶信、陳煥然、陳博鏞、劉修宏、陳信安等人在上址把玩電子遊戲機時，為臺
    灣臺中地方法院檢察署檢察官指揮台中縣警察局烏日分局員警當場查獲，並扣得
    甲○○所有之電子遊戲機「戰王」十六台（含ＩＣ板十六片）、「風雲再起」二
    台（含ＩＣ板二片）、「三國戰紀」一台（含ＩＣ板一片）、「射擊」一台（含
    ＩＣ板一片）、「方塊」三台（含ＩＣ板三片）、「中國龍」六台（含ＩＣ板六
    片）、「超級比一比」二台（含ＩＣ板二片）、「越戰」一台（含ＩＣ板一片）
    共三十二台，並自上開機台內起出甲○○所有之營業所得新台幣（下同）十元硬
    幣共計二萬零一百三十元，而查悉上情。
二、案經台中縣警察局烏日分局報請臺灣臺中地方法院檢察署檢察官偵查後聲請以簡
    易判決處刑，由本院沙鹿簡易庭簽移本院依普通程序處理。
    理  由
一、右揭犯罪事實，業據被告甲○○於警訊、偵查及本院審理中坦承不諱，核與證人
    即在場把玩電子遊戲機之陳明德、連寶信、陳煥然、陳博鏞、劉修宏、陳信安等
    人證述之情節相符，且有搜索扣押證明筆錄、現場圖、現場照片、台中縣政府營
    利事業登記證及扣案之電子遊戲機「戰王」十六台（含ＩＣ板十六片）、「風雲
    再起」二台（含ＩＣ板二片）、「三國戰紀」一台（含ＩＣ板一片）、「射擊」
    一台（含ＩＣ板一片）、「方塊」三台（含ＩＣ板三片）、「中國龍」六台（含
    ＩＣ板六片）、「超級比一比」二台（含ＩＣ板二片）、「越戰」一台（含ＩＣ
    板一片）共三十二台及被告所有之營業所得十元硬幣共計二萬零一百三十元可資
    為證，被告之自白信與事實相符，應堪採信。本案事證明確，被告右揭犯行洵堪
    認定。
二、按電子遊戲場業管理條例所以制定之立法目的，在於維護社會安寧、善良風俗、
    公共安全及國民身心健康（該條例第一條第一項規定參照），因此該條例對於電
    子遊戲場業設有普通級及限制級之營業分級之規定，且其營業場所，應距離國民
    中、小學、高中、職校、醫院五十公尺以上（分別參照該條例第十一條、第九條
    規定）；又如曾犯組織犯罪防制條例等罪，經有罪確定判決者，或經依檢肅流氓
    條例裁處感訓處分確定者，均不得充任電子遊戲場業之負責人或營業場所管理人
    （該條例第十二條規定參照），此均係經營電子遊戲場業有別於一般營利事業之
    特殊規定。且電子遊戲場業管理條例除於第十條第一項前段規定：「經營電子遊
    戲場業，應依公司法或商業登記法辦理公司或商業登記」外，復於同條例第十五
    條明定：「未依本條例規定辦理營利事業登記者，不得經營電子遊戲場業」，依
    此可見，即使符合公司法或商業登記法規定經合法登記成立之公司或商業，凡未
    依該條例之規定辦理營利事業登記者，均不得經營電子遊戲場業，至於商業登記
    法第四條所謂一般小規模商業或非屬營利事業登記管理規則及所得稅法所規範之
    營利事業，縱可經營其他商業，亦不得經營電子遊戲場業，更毋須費言，此觀諸
    同條例第三條明定：「本條例所稱電子遊戲場業，指設置電子遊戲機供不特定人
    益智娛樂之營利事業」，亦即只須設置電子遊戲機供不特定人益智娛樂以營利者
    ，即為該條例所謂之經營電子遊戲場業，並未限定須「專營」電子遊戲場業，即
    便於原本所營事業外，設置電子遊戲機供不特定人遊藝而兼營電子遊戲場業，均
    無礙於電子遊戲場業管理條例相關規定之適用，此再參酌同條例第十六條「非電
    子遊戲場業之其他營利事業，不得就其營業場所，供他人設置電子遊戲機營業」
    之規定，益足徵之，否則，業主為逃避該條例之規範、處罰，儘可以「兼營」之
    經營方式為之，此將與電子遊戲場業管理條例之立法意旨有違，而無法達成前述
    之立法目的。因之，無論是「專營」電子遊戲場業，或於所營之事業外，在營業
    場所設置電子遊戲機「兼營」電子遊戲場業，如未依電子遊戲場業管理條例第十
    五條之規定，辦理營利事業登記即擅行經營電子遊戲場業，即應依同條例第二十
    二條之規定予以處罰。查被告甲○○本於上址經營「成功保齡球館」，明知其營
    業項目並不包含電子遊戲場業，竟未向主管機關辦理電子遊戲場業之營利事業登
    記，即擅行在該營業場所內設置「戰王」十六台、「風雲再起」二台、「三國戰
    紀」一台、「射擊」一台、「方塊」三台、「中國龍」六台、「超級比一比」二
    台、「越戰」一台等電子遊戲機共三十二台，供不特定人遊藝把玩，經營電子遊
    戲場業，則核其所為，係違反未依電子遊戲場業管理條例第十五條規定辦理營利
    事業登記者，不得經營電子遊戲場業之規定，應依同條例第二十二條之規定處斷
    。爰審酌被告為供所經營之前開保齡球館之不特定客戶娛樂，並增加財源收入之
    考量，而於上址營業場所設置電子遊戲機營業致犯本罪，犯罪手段堪稱平和，並
    其所設置之電子遊戲機數量為三十二台，其犯罪之所得及所生之危害，及被告犯
    後坦承犯罪，態度良好等一切情狀，量處如主文所示之刑，並諭知易科罰金之折
    算標準。
三、扣案之電子遊戲機「戰王」十六台（含ＩＣ板十六片）、「風雲再起」二台（含
    ＩＣ板二片）、「三國戰紀」一台（含ＩＣ板一片）、「射擊」一台（含ＩＣ板
    一片）、「方塊」三台（含ＩＣ板三片）、「中國龍」六台（含ＩＣ板六片）、
    「超級比一比」二台（含ＩＣ板二片）、「越戰」一台（含ＩＣ板一片）共三十
    二台，為被告所有供犯罪所用之物，扣案之現金十元硬幣共計二萬零一百三十元
    為被告違規經營上開電子遊戲場業之收入，為營業所得，乃屬被告因犯罪所得之
    物，業據被告供明在卷，應分別依刑法第三十八條第一項第二款、第三款之規定
    ，宣告沒收。
據上論斷，應依刑事訴訟法第四百五十二條、第二百九十九條第一項前段，電子遊戲
場業管理條例第二十二條，刑法第十一條前段、第四十一條第一項前段、第三十八條
第一項第二款、第三款，罰金罰鍰提高標準條例第二條，判決如主文。
中      華      民      國      九十      年      八    月    二十七    日
                                臺灣臺中地方法院刑事第二庭
                                    法  官  呂  麗  玉
右正本證明與原本無異。
如不服本判決，應於判決送達後十日內向本院提出上訴狀，上訴於臺灣高等法院臺中
分院( 須附繕本 )。
                                    書記官
中      華      民      國      九十      年      八    月    二十七    日
電子遊戲場業管理條例第二十二條
違反第十五條規定者，處行為人一年以下有期徒刑、拘役或科或併科新台幣五十萬元
以上二百五十萬元以下罰金。


司法院資訊處製作；財團法人民間司法改革基金會備份。
